臺灣新竹地方法院刑事判決　　　　　　　 94年度訴字第536號
公　訴　人　臺灣新竹地方法院檢察署檢察官
被　　　告　乙○○
上列被告因違反毒品危害防制條例案件，經檢察官提起公訴（94
年度毒偵字第984 號）及移送併案審理（94年度偵字第5176號）
，嗣於本院準備程序進行中，被告先就被訴事實為有罪之陳述，
經裁定進行簡式審判程序，本院判決如下：
    主  文
乙○○連續施用第一級毒品，處有期徒刑柒月。
    事  實
一、乙○○前因施用毒品案件，經本院以93年度毒聲字第132號
    裁定送觀察、勒戒後，認無繼續施用毒品傾向，於民國93
    年6月9日釋放，並經臺灣新竹地方法院檢察署檢察官以93
    年度毒偵字第512號為不起訴處分確定；復因施用第二級毒
    品安非他命案件，經本院以94年度竹簡字第114號判處有期
    徒刑4月確定。
二、乙○○猶不知戒斷毒癮，於觀察、勒戒執行完畢釋放後5 年
    內，仍基於施用第一級毒品海洛因之概括犯意，自94年4 月
    29日下午3、4時許起，至94年8月23日止，在新竹市○區○
    ○里○○鄰○○路○段277巷17弄7號住處，以將海洛因摻入香
    菸內吸食方式非法施用第一級毒品海洛因多次。嗣為警分於
    94年4月30日早上10時30分許，在新竹市○○路○段277巷17
    弄7號住處；於94年8月28日下午1時40分許，在新竹市○○
    路○段277巷口等處查獲，並分經接受採尿送驗結果，均呈嗎
    啡（海洛因之人體代謝物）之陽性反應，始悉上情。
三、案經新竹市警察局第二分局報告臺灣新竹地方法院檢察署檢
    察官偵查起訴及新竹市警察局移送臺灣新竹地方法院檢察署
    檢察官移送併案審理。
    理  由
一、本件被告乙○○所犯違反毒品危害防制條例第10條第1 項施
    用第一級毒品罪，係非死刑、無期徒刑、最輕本刑為3 年以
    上有期徒刑之罪，被告於本院準備程序進行中，就被訴事實
    為有罪之陳述，經本院合議庭認合於刑事訴訟法第273條之1
    第1項之規定，裁定進行簡式審判程序，合先敘明。
二、訊據被告對於上揭時、地連續施用第一級毒品海洛因之事實
    ，於本院審理時坦承不諱（參本院94年10月11日之審判筆錄
    ），又其分於94年4月30日及94年8月28所採集之尿液，分經
    檢驗結果，均呈嗎啡（海洛因之人體代謝物）之陽性反應，
    有台灣檢驗科技股分有限公司於94年5月19日及94年9月12日
    之濫用藥物尿液檢驗報告各1 份及受檢人真實姓名代號對照
    表2紙（參94年度毒偵字第984號偵查卷第62頁、第63頁；94
    年度偵字第5176號偵查卷第9 頁、第10頁）在卷可憑，是以
    本案事證明確，被告自白亦與事實相符。
三、又被告乙○○前因施用毒品案件，經本院以93年度毒聲字第
    132號裁定送觀察、勒戒後，認無繼續施用毒品傾向，於93
    年6月9日釋放，並經臺灣新竹地方法院檢察署檢察官以93年
    度毒偵字第512號為不起訴處分確定；復因施用第二級毒品
    安非他命案件，經本院以94年度竹簡字第114號判處有期徒
    刑4 月確定等情，有上開不起訴處分書、刑案資料查註紀錄
    表、全國施用毒品案件紀錄表、受觀察勒戒人毒品及前科紀
    錄簡列表及臺灣高等法院被告前案紀錄表附卷可稽。是本案
    被告於觀察、勒戒執行完畢釋放後5年內再犯施用毒品之犯
    行，應堪認定，自應依法論處。
四、核被告所為，係犯毒品危害防制條例第10條第1 項之施用第
    一級毒品罪。其持有第一級毒品海洛因之低度行為，應為施
    用海洛因之高度行為所吸收，不另論罪。又其多次施用第一
    級毒品犯行，時間密接且犯罪構成要件相同，顯係基於概括
    犯意所為，為連續犯，應依刑法第56條之規定論以一罪，並
    依法加重其刑。另移送併案部分（94年度偵字第5176號），
    雖未據檢察官起訴，惟該部分事實與前開起訴部分有連續犯
    之裁判上一罪關係，為起訴效力所及，本院自應一併審究，
    附此說明。又起訴意旨雖認被告乙○○前於90年間曾因竊盜
    案件，經本院以90年度竹北簡字第260號判處有期徒刑4月確
    定，於91年3月4日易科罰金執行完畢，然經核閱臺灣高等法
    院被告前案紀錄表及94毒偵字第984號偵查卷第45頁所附之
    刑案資料查註紀錄表所記載，該乙○○（年籍為：59年2月5
    日，身份證統一編號為Ｚ000000000）與本件起訴之乙○○並
    非同一人，是本件既無公訴人所指之前案記錄，自不構成累
    犯，附此敘明。爰審酌被告素行不佳，前已因施用毒品案件
    ，屢經觀察、勒戒，竟再度施用足以導致精神障礙及生命危
    險之成癮性毒品，是其經施以觀察勒戒仍無法使其戒斷毒癮
    ，足見其缺乏拒用毒品之決心及悔改之意，其施用毒品對於
    社會治安潛在性造成一定程度之危害，及其施用次數，犯後
    坦承犯行、態度尚可等一切情狀，量處如主文所示之刑。
據上論斷，應依刑事訴訟法第273條之1第1項、第299條第1項前
段，毒品危害防制條例第10條第1項，刑法第11條前段、第56條
，判決如主文。
本案經檢察官甲○○到庭執行職務。
中　　華　　民　　國　　94　　年　　10  　月   25　　日
　　　　　　　　　刑事刑一庭    法　官　李毓華
以上正本證明與原本無異。
如不服本判決，應於判決送達後10日內，向本院提出上訴狀。
中　　華　　民　　國　　94　　年　　10  　月   25　　日
　　　　　　　　　　　　　　　　書記官　李佩真
附錄：本案論罪科刑法條全文
毒品危害防制條例第10條
施用第一級毒品者，處6月以上5年以下有期徒刑。
施用第二級毒品者，處3年以下有期徒刑。
